---
title: "Parcial 1"
author: "Velandia Joan"
date: "24 de agosto de 2019"
output: pdf_document
---

```{r setup, include=FALSE}
knitr::opts_chunk$set(echo = TRUE)
```

#Punto 1

## B) 

La suma de los elementos de una matriz $A$ de tamaño $n*n$, tiene una cota ajustada de $\Theta(n^2)$ debido a que se necesita recorrer las n filas n veces y las n columnas $n^2$ veces, debido a que para cada sumatoria en la fila i, se recorre todas las j columnas, obteniendo: $O (n^2)$  y en el caso que $n=1$ un $\Omega (n)$

###Algoritmo

Se utilizaron matrices con valores en el intervalo [-20,20]

####Algoritmo para la creación de la matriz $A_{n*n}$

#####Entradas: 

* Un entero con el tamaño $n$ de la matriz $A$

#####Salidas: 

* Una matriz $A$ de tamaño $n$ con valores en el intervalo [-20,20]

```{r función para crear una matriz}

crearMatrix = function(tamMatriz)
{
  n = tamMatriz*tamMatriz
  
  datos = sample(-20:20, n, replace = T ) ## Datos de la matrix aleatorios y repetidos
   
  A = matrix(datos, nrow = tamMatriz)

  return(A)
}

```

###Algoritmo para la suma de los elementos de la matriz $A_{n*n}$

#####Entradas: 

* Una matriz $A_{n*n}$, y un entero con su tamaño $n$

#####Salidas: 

* Una colección con la sumatoria resultante de los elementos de la matriz $A$, y la cantidad de iteraciones que tomó.

```{r función sumar los elementos de una matriz}

sumarElementosMatriz = function(A, tamMatriz)
{
  sum = 0
  resultados = c()
  
  for (i in 1:tamMatriz) # n recorridos para las filas
  {
    for (j in 1:tamMatriz) # n*n recorridos para las columnas
    {
      sum = sum + A[i,j]
    } 
  }
  
  iteraciones = i*j
  
  resultados[1] = sum
  resultados[2] = iteraciones
  
  return(resultados)
}

```

###Creación de las matrices de prueba $A_{{n*n}_i}$

#####Entradas: 

* Un entero con el tamaño $n$ de la matriz prueba $A$

#####Salidas: 

* Una matriz $A$ del tamaño de la prueba necesitada

```{r, creación de las matrices de prueba}

crearPrueba = function(tamPrueba)
{
  A = crearMatrix(tamPrueba)
  
  return(A)
  
}

```


###Realizando pruebas

Se realizaron 49 Pruebas con diferentes tamaños $n$ de matrices $A$ diferentes desde $n = 2$ hasta $n = 50$

#####Entradas: 

* Una colección con el tamaño $n$ de la matriz prueba $A_i$

#####Salidas: 

* El resultado de la matriz prueba $A_i$ y la cantidad de iteraciones usadas para encontrar el resultado

```{r Algoritmo para realizar las pruebas}

pruebas = function(tamPruebas)
{
  iterActual = c() # Cantidad de iteraciones que se necesitaron para hallar la sumatoria
  resul = c() # Sumatoria e iteraciones de la matriz A_i
  
  for (i in 1:length(tamPruebas))
  {
    A = crearPrueba(tamPruebas[i]) # Se crea la prueba de tamaño 2 para la iteración i = 1 
                                   # hasta el tamaño 50 para i = 49
    
    resul = sumarElementosMatriz(A, tamPruebas[i])
    
    iterActual[i] = resul[2]
    
    if(tamPruebas[i] <= 13 ) # Se muestran las matrices de las primeras 13 pruebas
    {
      cat ("\nPara la siguiente matriz A\n")
      print(A)
    }
    else
    {
      cat ("\nPara una matriz prueba \"A\" de tamaño, n = ", tamPruebas[i], " \n")
    }
    
    cat("\nLa sumatoria de sus elementos es = ", resul[1], "\n") 
  }
  
  return(iterActual)
}

```

```{r, echo = FALSE}

misPruebas = c(2:20)
iteraciones = pruebas(misPruebas)

```

### Convergencia

Siendo $f(n) = n + n^2$, y sabiendo que la para la cota superior asintótica $O(n)$, solo se toma en cuenta los valores del orden mayor, obteniendo $O(n^2)$

```{r, echo=FALSE}
plot(misPruebas, iteraciones, main = "Cota superior asintótica", xlab = "Tamaño matriz de prueba", ylab = "Iteraciones", type = "o" )

```

