---
title: "Taller número de condición 1000"
author: "Jimenez Nelson, Velandia Joan"
date: "18 de agosto de 2019"
output: pdf_document
---

```{r setup, include=FALSE}
knitr::opts_chunk$set(echo = TRUE)

library(pracma)
library(Matrix)
```

```{r, echo=FALSE}

crearMatrix = function()
{
  datos = sample(1:20,36,replace=T) ## DAtos de la matrix aleatorios
  
  A = matrix(datos,nrow = 6,ncol = 6)
  
  while(1/rcond(A) < 1000)
  {
    datos = sample(1:20,36,replace=T) ## DAtos de la matrix aleatorios
    A = matrix(datos,nrow = 6,ncol = 6)
  }
  
  return(A)
}

```

#Punto 1

Dada la siguiente matriz A:

```{r, echo=FALSE}
A = crearMatrix()
A

```

y su vector solución b:

```{r, echo=FALSE}
b = c(1,5,2,3,4,5)
b
```
y un número de condición:

```{r, echo=FALSE}
print(1/rcond(A))
```


##A) Método de Gauss-Siedel

```{r, echo=FALSE}
diag1 = function(M) 
{
  
  M[col(M)!=row(M)] <- 0
  
  return(M)
}

L = tril(A,k=-1,diag = FALSE)#triangular inferior
D = diag1(A)
U = triu(A,k=1,diag = FALSE)#triangular superior
I=diag(1,nrow = nrow(A)) 

T3 = -solve(D)
T4 = T3 %*% U
T5= solve(D)
T6 = L %*% T5
T7 = I + T6
T8 = solve(T7)

MatTG = T4%*%T8
normaG = norm(MatTG, type ="I")

```

###Convergencia Gauss-Siedel

```{r, echo=FALSE}
print(normaG)
```

###Matriz transición Gauss-Siedel

```{r, echo=FALSE}
print(MatTG)
```


###Comparación

Se procede a solucionar el sistema con la función $itersolve()$ del lenguaje $R$ con una tolerancia de $e^{-9}$

```{r, echo=FALSE}

X = itersolve(A, b, tol = 1e-9, method = "Gauss-Seidel")
print(X)

```

##B) Método de Jacobi
###Convergencia Jacobi
```{r, echo=FALSE}
MatTJ = (-solve(D))%*%(L+U)
normaJ = norm(MatTJ, type = c("I"))
print(normaJ)
```

###Matriz transición Jacobi

```{r, echo=FALSE}
print(MatTJ)
```

###Comparación


Se procede a solucionar el sistema con la función $itersolve()$ del lenguaje $R$

```{r, echo=FALSE}
X = itersolve(A, b, method = "Jacobi")
print(X)
```

##B) Método de SOR

Con un $\omega = 1.9$

###Convergencia SOR 

```{r, echo=FALSE}
w = 1.9
Qw <- D/w + L
IQw <- solve(Qw)
Transc <- eye(6) - IQw%*%A
print(norm(Transc,type = c("I")))
```

###Matriz transición SOR

```{r, echo=FALSE}

print(Transc)

```

Finalmente la solución dada por la función $solve$ del lenguaje $R$ fue

```{r, echo=FALSE}
solucion<- solve(A,b)
print(solucion)

```


#Punto 2

Dada la siguiente matriz:

```{r, echo=FALSE}
A = matrix(c(8, 9, 2,
             2, 7, 2,
             2, 8, 6), nrow=3, byrow=TRUE)
A

```

Y su vector solución:

```{r, echo=FALSE}
b = c(69,47,68)
b
```

Se soluciona por el método de Jacobi.

Su convergencia es:

```{r, echo=FALSE}

D = diag1(A)
L = tril(A,k=-1,diag = FALSE)#triangular inferior
U = triu(A,k=1,diag = FALSE)#triangular superior

T = (-solve(D))%*%(L+U)

print(norm(T,type = c("I")))
```

Y su matriz de transición es:

```{r, echo=FALSE}
T
```

