---
title: "Taller 3 - Problemas del libro de Phyton"
author: "Jimenez Nelson, Velandia Joan"
date: "4 de agosto de 2019"
output: pdf_document
---

```{r setup, include=FALSE}
knitr::opts_chunk$set(echo = TRUE)
```

# Ejercicio Elejido - N° 1

Este ejercicio trata sobre hallar la intersección de dos funciones, para ello se utilizo el método de steffensen, al ser una mejora del método de punto fijo y de Aiken.

La función usada fue: $2x^2-10x+5$

El resultado fue:

```{r, echo=FALSE}
steffensen = function(f, x0, tol, nmax)
{
  i = 0
  errores = c()
  eje_x  =  c()
  eje_y  =  c()
  
  repeat
  {
    i = i + 1
    a = f(x0)*f(x0)
    b = f(x0+f(x0))-f(x0)
    x1 = x0 - (a/b)
    error = (abs(x1-x0))/x1
    errores[i] = error
    temp = f(x0)
    x0 = x1
    
    if(abs(temp) <= tol)
    {
      iter = c(1:i)
      cont_n = 0;
      cont_e = 0;
      
      repeat
      {
        eje_x[cont_n] = errores[cont_e]
        eje_y[cont_n] = errores[cont_e+1]
        cont_n = cont_n + 1
        cont_e = cont_e + 1;
        
        if (cont_n == i)
        {
          break;
        }
      }
      
      return (x0)
      break;   
    }
  }
}

f = function(x) 2*x^2-10*x+5

x = steffensen(f, 0.5, 10^-8, 10)
y = steffensen(f, 5, 10^-8, 10)

suma = x + y
suma2 = x^2 + y^2

cat("Intercepto 1 y 2 respectivamente: ", x, y)
cat("Comprobación x+y = ", suma, " x^2+y^2 = ", suma2)
```


# Ejercicio N° 13

El ejercico trata sobre hallar la raíz n-ésima de un número real. Se utilizo el método de Newton porque se necesitaba convergencia cuadratica.

Hallar la raíz $r$ de $n$ es equivalente a hallar la raíz del polinomio $f(x)= x^r - n$

Para el ejemplo se resolvio la $\sqrt[3]{4}$ que es equivalente a resolver el polinomio $f(x) = x^3-4 = 0$

Los resultados fueron: 

```{r, echo=FALSE}
newtonraphson = function(fun, x0, tol, maxiteraciones)
{ 
  valIni = x0
  eje_x = c()
  eje_y = c()
  errores = c()
  cont = 0
  # f = string
  numiter = 0 
  g = parse(text = fun) # parse devuelve tipo "expression"
  g. = D(g,"x") 
  fx = function(x){eval(g)} # convertir f a función
  fp = function(x){eval(g.)} # convertir f' a función
  
  correccion = -fx(x0)/fp(x0) 
  
  while (abs(correccion) >= tol && numiter <= maxiteraciones)
  {
    cont = cont + 1
    numiter = numiter + 1 
    
    if (fp(x0) == 0) stop("División por cero")
    
    x1 = x0 + correccion 
    errores[cont] = abs((x1-x0))/x1
    correccion = -fx(x1)/fp(x1)
    
    x0 = x1 
  }
  
  if (numiter > maxiteraciones)
  {
    warning("Se alcanzó el máximo número de iteraciones.")
    cat("Estado:\n")
    cat("k = ", k, "x = ", x1, " f(x) = ", f(x1), "Error estimado <= ", correccion)
  }
  else 
  {
    iter = c(1:cont)
    cont_n = 0;
    cont_e = 0;
    
    repeat
    {
      eje_x[cont_n] = errores[cont_e]
      eje_y[cont_n] = errores[cont_e+1]
      cont_n = cont_n + 1
      cont_e = cont_e + 1;
      
      if (cont_n == cont)
      {
        break;
      }
    }
    
    
    cat("Cero de ", fun, "es aproximadamente ", x0,"con valor incicial x_0 = ", valIni, " y con error menor que ", correccion)
    #return(list(cero = x0, f.cero = fx(x0), numeroiter = numiter, error.est = correccion) ) 
    
  }
}

valInicial = 2
tolerancia = 1e-8
maximaIter = 100

f = function(x) x^3 + 5*x -1

newtonraphson("x^3-4", valInicial, tolerancia, maximaIter)


```



# Ejercicio N° 15

Se propone resolver la intragral de la función $f(x) = x-e^x$, la integral de $f(x) = 2$. Se propuso resolver por el metodo de sumas de Riemann, que son aproximaciones del area bajo la cuva al dividirla en varias formas simples.

Desarrollada por al formula: 

$\sum^{n}_{i = 1}f(x_i)\Delta x$

El resultado fue:

```{r, echo=FALSE}
riemman = function(f, a, b, n)
{
    i = 1
    delta = (b-a)/n
    x = a + i*delta
    area = 0
    
    repeat
    {
        area = area + f(x)*delta
        i = i + 1
        if (i == n) break;
        x = a + i*delta
    }
    
    #cat ("area" , area, "\n")
    return (area)
}


ejercicio = function(fun, i, f, tol, avance, n)
{
    sumatoria = 0
    x0 = riemman(fun, i, f, n)
    sumatoria =  sumatoria + x0
    
    i = f
    f =  f + avance
    
    repeat
    {
        
        x1 = riemman(fun, i, f, n)
        sumatoria = sumatoria + x1
        #cat ("area" , sumatoria, "\n")
        error = abs(x1-x0)
        i = f
        f = f + avance
        x0 = x1
        
        if (sumatoria >  2 | error < tol)
        {
          cat ("Area = " , sumatoria, "resulta en el intervalo: a = 0","b = ", f, "con un error relativo de",abs(2-sumatoria)/2 * 100,"%\n")
          return(sumatoria)
        }
        
    }
}

f = function(x) 5-(exp(1)^x)
ejercicio(f, 0, 0.1, 10^-8, 0.001, 100)
```

# Ejercicio N° 27

Ene ste ejercicio se debe hallar la intersección entre dos ecuación paramétricas 
$x(t) = 3sen^3(t)-1; y(t)=4sen()tcos(t); t \geq 0$ 

Para ello se utilizo el método de newton.

```{r, echo = FALSE}

polar <- function (theta, r, color=4){
  y <- 0
  x <- 0
  ejex <- 1
  
  for (i in 1:length(r)){
    if(is.nan(r[i])== T){
      r[i] <- 0
    }
  }
  
  dim <- seq(0, 2*pi, by=pi/300) 
  angulo <- seq(-max(dim),max(dim),by=dim[2]-dim[1])
  y <- r*sin(theta)
  x <- r*cos(theta)
  plot.new()
  plot.window(xlim = c(-max(r), max(r)), ylim = c(-max(r), max(r)), asp = 1)
  
  aux <- max(r)
  # Dibuja los ejes.
  while (aux > 0){
    fi <- aux*sin(angulo)
    cir <- aux*cos(angulo)
    points(cir,fi,pch="-",col="gray",cex=0.3)
    text(ejex+0.2,-0.2,ejex,col="gray")
    ejex <- ejex + 1
    aux <- aux - 1
  }
  
  abline(v=((max(cir)+min(cir))/2),col="gray")
  abline(h=((max(cir)+min(cir))/2),col="gray")
  segments(-max(r)+0.5,-max(r)+0.5,max(r)-0.5,max(r)-0.5,col="gray")
  segments(-max(r)+0.5,max(r)-0.5,max(r)-0.5,-max(r)+0.5,col="gray")
  
  points(x,y,pch=20,col=color,cex=1)
  
}

newton = function(fun, x0, tol = 1e-8, maxiter = 100)
{
  
  valIni = x0
  dim <- seq(0, 2*pi, by=pi/300) 
  r=3*sin(dim)^3-1
  r2=4*sin(dim)*cos(dim)
  polar(dim,r,"blue")
  par(new=TRUE)
  polar(dim,r2,"red")
  title(main="Gráficas de las Funciones Polares (Originales)")
  
  points(0.5,1.29, col = "green", pch = 20)
  
  dim <- seq(0, pi/2, by=pi/300) 
  r=3*sin(dim)^3-1
  r2=4*sin(dim)*cos(dim)
  polar(dim,r,"blue")
  par(new=TRUE)
  polar(dim,r2,"red")
  title(main="Gráficas de las Funciones Polares en intervalo theta = [0, pi/2]")
  
  eje_x = c()
  eje_y = c()
  errores = c()
  cont = 0
  # f = string
  numiter = 0 
  g = parse(text=fun) # parse devuelve tipo "expression"
  g. = D(g,"x") 
  fx = function(x){eval(g)} # convertir f a función
  fp = function(x){eval(g.)} # convertir f' a función
  
  correccion = -fx(x0)/fp(x0)
  cat( "\n", formatC ( c( "Iteracion     ", "Cero      ", " f(cero)     ", "  Error  "), width = 2, format = "d", flag = " "  ), "\n")
  while (abs(correccion) >= tol && numiter <= maxiter)
  {
    cont = cont + 1
    numiter = numiter + 1 
    if (fp(x0) == 0) stop("División por cero")
    x1 = x0 + correccion 
    errores[cont] = abs((x1-x0))/x1
    correccion = -fx(x1)/fp(x1)
    cat( formatC( c(numiter, x0, fx(x0), errores[cont] ), digits = 7, width = -15, format = "f", flag = "  "  ), "\n" )
    x0 = x1 
  }
  
  if (numiter > maxiter)
  {
    warning("Se alcanzó el máximo número de iteraciones.")
    cat("Estado:\n")
    cat("k = ", k, "x = ", x1, " f(x) = ", f(x1), "Error estimado <= ", correccion)
  }
  else 
  {
    iter = c(1:cont)
    cont_n = 0;
    cont_e = 0;
    
    repeat
    {
      eje_x[cont_n] = errores[cont_e]
      eje_y[cont_n] = errores[cont_e+1]
      cont_n = cont_n + 1
      cont_e = cont_e + 1;
      
      if (cont_n == cont)
      {
        break;
      }
    }
    
   plot(eje_x, eje_y, main = "Convergencia Newton", xlab= "Error Iteracion Actual", ylab = "Error Iteracion + 1", type = 'o' )
    plot(iter, errores, main = "Medicion del error Newton", xlab= "Iteraciones", ylab = "Errores", type = 'o' )
    
    cat("Cero de ", fun, "es aproximadamente ", x0,"con valor incicial x_0 = ", valIni, " y con error menor que ", correccion)
    #return(list(cero = x0, f.cero = fx(x0), numeroiter=numiter, error.est = correccion)) 
    
  }
}

newton("3*sin(x)^3-1-4*sin(x)*cos(x)", pi/2, 1e-5, 100)


```

